MUHAMMAD FARKHAN SYAFII

Fullstack Developer

Bantul | +62 812 3740 4101 | farhanmuh.mfs@gmail.com | read.cv/muhfarkhans

RINGKASAN

Seorang Fullstack Developer yang senang mencoba hal hal yang berhubungan dengan backend seperti database, REST API, dan arsitektur website. Memiliki 3 tahun pengalaman sebagai Fullstack Developer Laravel dan Backend Developer. Kegiatan saat ini disamping kuliah semester akhir juga melakukan Freelance Web Developer. Percaya bahwa setiap masalah pasti memiliki solusi.

PENGALAMAN

PT BARACIPTA ESA ENGINEERING – DI Yogyakarta, Indonesia

Fullstack Laravel Developer (Februari 2022 – Juli 2022)

- Membuat website portofolio studio arsitek menggunakan laravel.
- Membuat dashboard admin untuk mengatur konten web penjualan desain arsitek.
- Membuat sebuah website scraping guna dijadikan sebagai rest api.

FREELANCE BACKEND DEV JOJA CREATIVE – DI Yogyakarta, Indonesia

Freelance Backend Developer (Agustus 2021 – Februari 2023)

- Membuat backend website komunitas ibu ibu di jakarta.
- Membuat backend website company profile.

GAMATECHNO- DI Yogyakarta, Indonesia

Junior Website Developer (Januari 2018 – Juni 2018)

- Membuat sebuah landing page.
- Membantu beberapa task yang diberikan oleh pembimbing.
- Mempelajari framework laravel.

PENDIDIKAN

UNIVERSITAS AMIKOM YOGYAKARTA (2019 - sekarang)

S1 Sistem Informasi – IPK 3.9

SERTIFIKASI / PELATIHAN

- Sertifikat magang dari mitra Kampus Merdeka sebagai fullstack developer
- Sertifikat Kompetensi Junior Web Developer dari BNSP
- Bootcamp Frontend Developer Catamyst x Codepolitan Batch 2

KEMAMPUAN

- Laravel / Lumen
- Codeigniter
- Mysql
- Javascript

- React
- Go
- Searching google